【裁判字號】    94,訴,3479
【裁判日期】    951201
【裁判案由】    土地增值稅
【裁判全文】
臺北高等行政法院裁定
                                     94年度訴字第03479號
原      告  財團法人基督復臨安息日會台灣區會
代  表  人  甲○○
訴訟代理人  陳美玲  律師
            鄭伯禹  律師
被      告  臺北縣政府稅捐稽徵處
代  表  人  黃毓彥（處長）
訴訟代理人  丁○○
參  加  人  新店市公所
代  表  人  丙○○
上列原告與被告間因土地增值稅事件，應命參加人參加訴訟，本
院裁定如下：
    主  文
新店市公所應參加本件被告之訴訟。
    理  由
一、原告起訴時被告之代表人為乙○○，嗣已變更為黃毓彥，並
    由黃毓彥聲明承受訴訟，有其提出之聲明承受訴訟狀附卷可
    稽，核無不合，應予准許。
二、按「行政法院認為其他機關有輔助一造之必要者，得命其參
    加訴訟」，行政訴訟法第44條第1 項定有明文。
三、本件原告於90年10月1日申報移轉坐落新店市○○段881地號
    土地（下稱系爭土地，重測前地號：新店市○○○段12張小
    段90-56地號；被告誤植為：新店市○○○段12張小段86-5
    地號）乙筆，案經被告所屬新店分處依土地稅法第39條第2
    項規定核准免徵土地增值稅計新台幣（下同）6,286 萬
    2,941 元在案。嗣參加人新店市公所以93年1 月16日北縣店
    工字第0930001797號函復被告所屬新店分處略以，系爭土地
    原告業於62年2 月23日領取土地補償費在案，依內政部83年
    8 月2 日（83）內營字第8304311 號及內政營建署92年7 月
    10 日 營署都字第0920038554號函示「土地…協議收購並經
    開闢使用，即非屬公共設施保留地」等語。被告所屬新店分
    處遂據以於同年10月11日向原告發單補徵土地增值稅計
    6,286 萬2,941 元。原告不服，主張被告撤銷原告之原免徵
    土地增值稅之處分，並核定補徵原免繳稅款時，應審酌認定
    原告有無信賴利益保護之情形，如其無信賴利益保護之必要
    時，方得為補徵之處分，此有財政部92年8 月8 日台財稅字
    第0920455399號函可資參照。原告對於被告就本件土地之原
    免徵土地增值稅之處分，應有信賴保護原則之適用，依最高
    行政法院92年度判字第449 號判決及93年度判字第976 號判
    決之見解，被告撤銷881 地號土地之原免徵土地增稅之授益
    處分，並核定補徵原免徵稅款之系爭處分，實有違反行政程
    序法第8 條規定信賴保護原則，顯屬違法不當云云，申請復
    查，未獲變更，提起訴願，亦遭駁回，遂向本院提起本件行
    政訴訟。
四、經查，新店市公所於64年間曾與原告協議價購系爭土地，並
    支付補償費，從而取得及使用系爭土地之使用權，並已實際
    開闢道路，但未辦理土地移轉登記。且本件因上情乃涉及系
    爭土地是否屬公共設施保留地之認定，本院認為其有輔助被
    告之必要，爰依前揭規定裁定如主文。
中    華    民    國     95    年    12    月    1    日
                      第五庭 審判長 法  官  張瓊文
                                    法  官  王碧芳
                                    法  官  蕭忠仁
上為正本係照原本作成。
不得聲明不服。
中    華    民    國    95    年    12    月    1     日
                                   書記官  蕭純純


司法院資訊處製作；財團法人民間司法改革基金會備份。
